# 请教关于同一控制下企业合并丧失控制权一方合并财务报表的财务处理

提问人：acaixiongdi 时间：2014-08-30 19:05:44
B公司和C公司同是A公司的全资子公司，D公司是B公司的全资子公司。 2014 年 6 月 30 日，C公司对D公司增资，增资后C公司对D公司持股60%，能够控制D公司，B公司丧失了对D公司的控制权。C公司作为同一控制下的企业合并在编制合并日合并财务报表时将D公司 2014 年1-6月财务报表纳入合并范围，并按规定追溯重述比较财务报表。而作为同一集团（A公司）内部的B公司，合并财务报表怎么处理？能否与C公司做“互补”的处理，也即是视同自取得D公司股权时就持有D公司40%的股权，追溯重述比较财务报表？谢谢！

回答人：chenyiwei
同一控制下企业合并中合并方追溯重述合并报表前期比较数据的要求并不意味着原股东（股权出售方）也要在其合并报表层面进行对等的处理。事实上处置子公司的处理不区分是否为同一控制下的处置，都是要求将被处置的子公司合并到实际处置完成日。因此，被合并方（目标公司）年初至处置日的利润表和现金流量表在合并方和处置方的合并报表中都会出现，合并方和处置方共同的母公司在编制合并报表时需进行一定的技术处理以消除该重复情况。